臺灣臺北地方法院刑事判決　　　　　　　　　　　　　九十一年度訴字第五八三號
　　公　訴　人　臺灣臺北地方法院檢察署檢察官
　　被　　　告　甲○○
右列被告因毒品危害防制條例案件，經檢察官提起公訴（九十一年度毒偵字第三九三
號），本院判決如左：
    主  文
甲○○連續施用第一級毒品，處有期徒刑玖月。扣案之海洛因香煙壹支及塑膠管分裝
器內殘留之海洛因殘渣（量微無法秤重）均沒收銷燬之；另扣案之注射針筒、塑膠管
分裝器各壹支均沒收。
    事  實
一、甲○○前因施用毒品案件，經依臺灣士林地方法院以八十九年度毒聲字第一二九
    號裁定送觀察、勒戒後，認無繼續施用毒品之傾向，由臺灣士林地方法院檢察署
    檢察官於民國八十九年一月三十一日以八十九年度毒偵字第二九五號為不起訴處
    分。詎甲○○於前開不起訴處分後五年內，復基於施用毒品之概括犯意，自同年
    八月一日起至同年月十四日止，在台北市○○街二十六號五樓其朋友住處，連續
    施用第一級毒品海洛因多次，嗣於同年八月十四日十四時四十分許，在上址一樓
    門前為警查獲，並扣得摻有第一級毒品海洛因香煙一支、其所有並已使用過之注
    射針筒一支及塑膠管分裝器一支（內有海洛因殘渣）。雖甲○○前開為警查獲時
    冒用林裕皓之名應訊（未經起訴），檢察官因未能向法院聲請裁定送觀察、勒戒
    ，然其於同年七月初某日起至九十年二月四日止，復因施用第二級毒品安非他命
    案件，經依臺灣板橋地方院以八十九年度毒聲字第六八七九號裁定送觀察、勒戒
    後，認仍有繼續施用毒品之傾向，業經該法院以九十年度毒聲字第一三五三號裁
    定令入戒治處所施以強制戒治，並以九十年度訴字第八○二號判決就該施用第二
    級毒品安非他命部分判處有期徒刑八月確定。
二、案經臺北市政府警察局中山分局報請臺灣臺北地方法院檢察署檢察官偵查起訴。
    理  由
一、訊據被告甲○○對右揭事實坦承不諱，且被告冒用林裕皓名義經警採集其尿液送
    驗結果呈嗎啡陽性反應，有臺北市立療養院煙毒尿液檢驗報告書、行政院國軍退
    除役官兵輔導委員會臺北榮民總醫院臨床毒物科檢驗報告（見偵卷第三十七頁至
    第三十八頁）及內政部警政署刑事警察局九十年八月二日（九十）刑紋字第一七
    ○一七八號函（見偵卷第九頁）附卷可稽，並有摻有第一級毒品海洛因香煙一支
    、其所有並已使用過之注射針筒一支、塑膠管分裝器一支（內有海洛因殘渣）扣
    案可證，該扣案之香煙及塑膠管分裝器內殘渣，均呈嗎啡、海洛因反應，復有臺
    北市政府警察局中山分局出具之查獲涉嫌毒品危害防制條例毒品初步鑑驗報告單
    （見偵卷第四十五頁及第四十六頁）在卷可按。又被告前因施用毒品案件，經送
    觀察、勒戒後，認無繼續施用毒品之傾向，經臺灣士林地方法院檢察署檢察官於
    八十九年一月三十一日以八十九年毒偵字第二九五號為不起訴處分後，五年內再
    犯本件施用毒品之罪，業經台灣板橋地方法院以被告另施用第二級毒品安非他命
    案件裁定送觀察、勒戒後，認仍有繼續施用毒品之傾向，並裁定令入戒治處所施
    以強制戒治，復經該法院以九十年度訴字第八○二號判決就該施用第二級毒品安
    非他命部分判處有期徒刑八月確定等情，有前開不起訴處分書、判決（見偵卷第
    六十頁、第六十三頁至第六十六頁）及台灣高等法院被告全國前紀錄表、台灣高
    等法院檢察署刑案紀錄簡覆表、被告在監在押資料表（均見本院卷）附卷可憑。
    足徵被告任意性自白與事實相符，本件事證明確，被告犯行堪以認定。
二、核被告所為，係犯毒品危害防制條例第十條第一項之施用第一級毒品罪。起訴書
    雖僅敘及被告於八十九年八月十四日十四時四十分許回溯前九十六小時內某時施
    用毒品海洛因之事實，惟被告該次施用毒品海洛因之犯行，與其於同年八月一日
    起即有施用毒品海洛因多次之犯行，時間緊接，所犯罪名與構成要件相同，顯係
    基於概括犯意而為，屬連續犯之裁判上一罪關係，為起訴效力所及，本院自得併
    予審理，且其先後多次犯行，應依連續犯規定論以一罪，並加重其刑。其施用前
    持有海洛因之低度行為，應為其施用海洛因之高度行為所吸收，不另論罪。爰審
    酌被告前因施用毒品案件，經送觀察、勒戒並經檢察官為不起訴處分後，猶不知
    戒除惡習再犯本件施用毒品之罪、其施用之期間、種類、次數及於本院審理時坦
    承犯行之態度等一切情狀，量處如主文所示之刑。扣案摻有第一級毒品海洛因之
    香煙一支及塑膠管分裝器內殘留之海洛因殘渣（量微無法秤重），係屬違禁物，
    應依毒品危害防制條例第十八條第一項前段規定沒收銷燬之；另扣案已使用過之
    注射針筒及塑膠管分裝器各一支，為被告所有並供犯罪所用之物，業據被告供明
    在卷，爰依刑法第三十八條第一項第二款規定宣告沒收。
據上論斷，應依刑事訴訟法第二百九十九條第一項前段，毒品危害防制條例第十條第
一項、第十八條第一項前段，刑法第十一條前段、第五十六條、第三十八條第一項第
二款，判決如主文。
本案經檢察官劉承武到庭執行職務
中      華      民      國    九十一    年      七      月    二十五    日
                                      臺灣臺北地方法院刑事第三庭
              法  官  劉  台  安
右正本證明與原本無異。
如不服本判決，應於判決送達後十日內，向本院提出上訴狀。
                                          書記官  張  汝  琪
中      華      民      國    九十一    年      七      月      三十    日
附錄本案論罪科刑法條全文
毒品危害防制條例第十條
施用第一級毒品者，處六月以上五年以下有期徒刑。
施用第二級毒品者，處三年以下有期徒刑。
